【裁判字號】    90,訴,923
【裁判日期】    900608
【裁判案由】    毒品危害防制條例
【裁判全文】
臺灣高雄地方法院刑事判決                            九十年度訴字第九二三號
    公  訴  人  臺灣高雄地方法院檢察署檢察官
    被      告  甲○○
    選任辯護人  朱育男
右列被告因違反毒品危害防治條例案件，經檢察官提起公訴（八十九年度偵字第一四
七三六號），本院判決如左：
    主  文
甲○○連續轉讓第二級毒品，處有期徒刑拾月。
扣案大麻貳拾貳支、ＭＤＭＡ肆拾陸顆均沒收銷燬之。
    事  實
一、甲○○基於概括之犯意，自民國（下同）八十九年六月中旬某日起至同年六月底
    某日止，在高雄市「錢櫃ＫＴＶ」或「病毒ＰＵＢ」等處，連續多次無償轉讓第
    二級毒品大麻及ＭＤＭＡ（俗稱快樂丸）予丙○○（已由檢察官另行移送偵辦）
    施用。嗣於八十九年七月一日下午二時許，甲○○持有第二級毒品大麻二十二支
    、ＭＤＭＡ四十六顆在高雄市○○區○○路與文武街口為警當場查獲，循線查知
    上情，而上開大麻、ＭＤＭＡ經警送檢驗結果確為大麻及ＭＤＭＡ無訛。
二、案經高雄市政府警察局移送臺灣高雄地方法院檢察署檢察官偵察起訴。
    理  由
一、訊據被告甲○○矢口否認右揭犯行，辯稱：上開大麻、ＭＤＭＡ係其與證人丙○
    ○各出資新臺幣（下同）二萬二千元共同購買的，買了四十至五十顆，那是整包
    裝的，另外又買了二十多支大麻，確實數量不記得，東西我們都是放在一起，放
    在我的車上，因為只有我有車，證人丙○○沒有車云云；證人丙○○亦到庭附和
    其詞。惟查被告右揭犯行業據其於偵查中坦承不諱，即證人丙○○亦於偵查中證
    稱無訛，抑有進者，被告於本院審理中自承：買的時侯是我們兩人一起去，所以
    東西（即大麻、ＭＤＭＡ）放在我的車上，我是去年六月中買的，被查獲的時間
    是七月一日等語；而證人丙○○購買大麻、ＭＤＭＡ係為吸用，為證人丙○○所
    自承，且體積不大，為吸施用上之方便，顯無將大麻、ＭＤＭＡ放在被告車上長
    達十餘天，致要施用時找不到之理（被告不可能一天二十四小時無時無刻在證人
    丙○○旁邊）；被告於本院之辯解，顯係飾卸之詞；證人丙○○於本院之證述，
    顯係迴護之詞，均不足採。此外復有第二級毒品大麻二十二支、ＭＤＭＡ四十六
    顆扣案可按，而上開扣案大麻、ＭＤＭＡ經送請高雄醫學院附設中和紀念醫院檢
    驗結果，確認為大麻及ＭＤＭＡ無訛，此有該院檢驗報告單共六紙附卷可資佐證
    。事證明確，被告之犯行堪以認定，應予依法論科。
二、核被告甲○○所為，係犯毒品危害防制條例第八條第二項之轉讓第二級毒品罪。
    被告先後多次轉讓犯行，時間緊接，犯罪構成要件相同，顯係出於概括犯意反覆
    為之，應依連續犯之規定論以一罪，並依法加重其刑。爰審酌被告犯罪之動機係
    轉讓毒品予朋友施用，犯後先坦承犯行嗣又否認，並其所造成之危害及其他一切
    情狀，量處如主文所示之刑，以示懲儆。扣案之大麻二十二支、ＭＤＭＡ四十六
    顆為毒品，應依同條例第十八條第一項前段沒收銷燬之。
據上論斷，應依刑事訴訟法第二百九十九條第一項前段、毒品危害防治條例第八條第
二項、第十八條第一項前段、刑法第十一條前段、第五十六條，判決如主文。
本案經檢察官乙○○到庭執行職務。
中      華      民      國      九十      年      六      月      八    日
                                  臺灣高雄地方法院刑事第六庭
                                      法  官  張世賢
右正本證明與原本無異。
如不服本判決，應於判決送達後十日內，向本院提出上訴狀。
                                      書記官  蔡琬玲
中      華      民      國      九十      年      六      月      八    日


司法院資訊處製作；財團法人民間司法改革基金會備份。
